臺灣高雄地方法院刑事裁定
111年度毒聲字第650號
聲  請  人  臺灣高雄地方檢察署檢察官
被      告  朱白珽




上列被告因違反毒品危害防制條例案件，經檢察官聲請送觀察、
勒戒(111年度毒偵字第2188號)，本院裁定如下：
    主  文
朱白珽施用第一、二級毒品，令入勒戒處所觀察、勒戒，其期間
不得逾貳月。
    理  由
一、聲請意旨如附件聲請書所載。
二、按犯毒品危害防制條例第10條之罪者，檢察官應聲請法院裁
    定，令被告入勒戒處所觀察、勒戒，其期間不得逾2月；依
    前項規定為觀察、勒戒或強制戒治執行完畢釋放後，3年後
    再犯第10條之罪者，適用本條前2項之規定，毒品危害防制
    條例第20條第1項、第3項分別定有明文。而上開所謂「3年
    後再犯」，只要本次再犯距最近1次觀察、勒戒或強制戒治
    執行完畢釋放，已逾3年者，即該當之，不因其間有無犯第1
    0條之罪經起訴、判刑或執行而受影響（最高法院刑事大法
    庭109年度台上大字第3826號裁定意旨參照）。
三、又依毒品檢驗學上之常規，尿液中含毒品成分反應所使用之
    檢驗方法，對於受檢驗者是否確有施用毒品行為之判斷，在
    檢驗學常規上恆有絕對之影響。其以酵素免疫分析或薄層定
    性分析等方式為初步篩檢者，因具有相當程度偽陽性之可能
    ，如另以氣（液）相層析、質譜分析等較具公信力之儀器為
    交叉確認，因出現偽陽性反應之機率極低，核足據為對涉嫌
    人不利之認定；再者，依據西元2018年美國FDA網站公布尿
    液中於施用甲基安非他命與安非他命可檢出之時限為2至3天
    ，有行政院衛生福利部食品藥物管理署民國108年1月21日FD
    A管字第1089001267號函在卷參照，先予敘明。
四、經查：
㈠、被告朱白珽確有以下施用第一級毒品海洛因及第二級毒品甲
    基安非他命犯行：
１、於111年3月16日2時許，在高雄市○○區○○○路000號6樓之5住處
    內，以將海洛因摻入香菸內點燃吸食煙霧之方式，施用海洛
    因1次乙節，業據被告於偵查中坦承不諱，且其於111年3月1
    7日9時38分許為警採尿送驗，結果呈嗎啡陽性反應，有採驗
    同意書、高雄市政府警察局小港分局毒品案嫌疑人尿液代碼
    與姓名對照表（尿液代碼：J-000000號）及正修科技大學超
    微量研究科技中心111年4月13日尿液檢驗報告（原始編號：
    J-000000號）在卷可佐，足認被告上開任意性自白與事實相
    符。
２、於前揭時間為警採集尿液送驗，經正修科技大學超微量研究
    科技中心先以酵素免疫分析法為初步檢驗，再以液相層析串
    聯式質譜法確認檢驗，結果除呈嗎啡陽性反應外，尚呈安非
    他命及甲基安非他命陽性反應，其中甲基安非他命檢出濃度
    為554ng/ml，安非他命濃度為541ng/ml，有前述尿液檢驗報
    告附卷為佐。依前揭說明，本件即可排除偽陽性反應產生之
    可能。參以上開尿液檢驗所現之安非他命、甲基安非他命濃
    度已超過濫用藥物尿液檢驗作業準則第18條規定之甲基安非
    他命陽性判定標準即「甲基安非他命500ng/ml，且其代謝物
    安非他命之濃度在100ng/ml以上」，足認被告確有於上開採
    尿時回溯72小時內某時（不含公權力拘束期間；聲請書誤載
    為「120小時」內某時，予以更正），在不詳地點，以不詳
    方式，施用甲基安非他命無訛。被告於偵查時辯稱：我沒有
    施用安非他命云云，顯為卸責，不足採信。準此，被告於前
    揭時間施用海洛因、甲基安非他命之事實，已堪認定。
㈡、被告前因施用毒品案件，經裁定送觀察、勒戒後，認有繼續
    施用毒品之傾向，再經裁定令入戒治處所施以強制戒治，於
    89年6月16日停止戒治並交付保護管束，於90年1月13日保護
    管束期滿未經撤銷視為執行完畢，並由臺灣桃園地方檢察署
    檢察官以90年度戒偵字第271號不起訴處分確定，迄今並未
    再有受觀察、勒戒或強制戒治執行之處遇，有臺灣高等法院
    被告前案紀錄表在卷可稽。本件係被告於前開強制戒治執行
    完畢釋放3年後所為，依前揭說明，縱被告其間因犯施用毒
    品罪經起訴、判刑或執行，仍應依毒品危害防制條例第20條
    第3項規定，再予適用觀察、勒戒之機會。
㈢、本件聲請意旨載明被告素行非輕，復因另案於法務部○○○○○○○
    ○○執行中，不適合為戒癮治療之緩起訴處分（詳如附件）。
    而依卷證資料所示，被告目前確因販賣毒品等案件在監執行
    有期徒刑（殘刑），指揮書執畢日期為112年10月29日，有
    前案紀錄表在卷可稽。是以，依毒品戒癮治療實施辦法及完
    成治療認定標準第2條第2項第3款規定，被告現在監執行有
    期徒刑中，即與應於規定時間內完成治療期程之戒癮治療流
    程有所衝突齟齬，自應認為不適合為附命完成戒癮治療之緩
    起訴處分。從而，檢察官認不宜為附命戒癮治療之緩起訴處
    分，而向本院聲請令被告入勒戒處所觀察、勒戒，以監禁式
    之治療方式，求短時間內隔絕被告之毒品來源，務使其專心
    戒除毒癮，核屬其裁量權之適法行使，形式上亦無裁量恣意
    或濫用之情，於法有據。
五、綜上所述，本件聲請為有理由，應予准許，依毒品危害防制條例第20條第3項、第1項，裁定如主文。
中　　華　　民　　國　　111 　年　　10　　月　　14　　日
                  刑事第三庭  法　官  林青怡
以上正本證明與原本無異。
如不服本裁定，應於收受送達後5 日內向本院提出抗告狀。
中　　華　　民　　國　　111 　年　　10　　月　　14　　日
　　　　　　　　　　　　　　　書記官　郭素蓉
【附件】聲請書乙份